# 请教陈版主，私募股权投资基金管理机构如何对合伙企业会计核算

提问人：yeliping 时间：2022-08-03 15:59:14
A集团公司是私募股权投资基金管理机构，其业务/公司主体分两条线，一条是基金管理业务，作为基金管理人和GP，赚取管理费和超额收益；另外一条线是基金投资业务，作为基金LP在某些基金中出资。A公司的子公司B在X基金（有限合伙企业）中担任管理人及GP（0.78%），A公司在X基金中担任LP（占比32%）。 X基金设有投资决策委员会，投委会共 3 人，都由B公司委派。
X基金关于合伙人会议的约定：由持有实缴出资总额三分之二以上的合伙人通过方可作出决议。合伙人会议表决的事项主要有：变更基金名称、延长基金期限、基金的解散清算、非现金分配等事项。
X基金仅投资了一个项目，A公司向被投的项目公司委派了董事。
问题：请问陈老师，A集团对X基金应该如何核算？ 是按公允价值计量？还是按权益法核算？

回答人：chenyiwei
根据情况，A及子公司B对该私募基金可能是具有控制或者重大影响，A对该基金单独出资列作其他非流动资产，按成本法或权益法进行后续计量。

提问人：yeliping 时间：2022-08-05 09:54:37
谢谢陈老师，假如A集团不想对X基金构成重大影响，其他条件不变，A公司份额降到20%以下可否？
由于A集团是私募股权投资基金管理机构，B公司虽然是GP，参与经营管理X基金，但认为B公司是作为代理人身份。A公司如果作为LP份额不高于20%，是否可以作为金融资产计量？

回答人：chenyiwei
享有份额20%，且控制管理人，这种情况重大影响还是很有可能的。除非比例降到一个更低的水平（例如5%以下）。

提问人：蜀山 penguin 时间：2022-08-08 22:58:10
请教陈版，公司投资了一家合伙企业，持股比例10%，不具有重大影响，是属于公司的战略性投资，不以交易为获取收益的目的。合伙协议规定合伙期限 30 年，到期可续期。公司预期长期持有该合伙企业且以收取分红作为投资收益。请问对于该投资，公司是否可以指定为其他权益工具投资？
谢谢！

回答人：chenyiwei
除了合伙企业的期限限制以外，还要考虑是否约定“只要有利润就必须分配”。如果是也不符合权益工具定义，不能指定为其他权益工具投资。

提问人：zhs7403 时间：2022-08-09 22:13:39
约定“只要有利润就必须分配”，不符合权益工具定义。应如何理解？

回答人：chenyiwei
这种情况属于或有结算条款，即根据发行方不可控的不确定性事项的结果来确定支付义务。